Inventaris van het archief van het Kantoor voor Bevolkingszaken in Nederlands Nieuw-Guinea: Rapportenarchief, (1852) 1951-1962
Nationaal Archief, Den Haag
- Indeling naar onderwerp, B.
  - Volkenkundige en culturele aangelegenheden, 1.
    - Land- en volkenkunde. Algemeen, 1.1
      - KOENIGSWALD, G.H.R. von, University of Utrecht. Remarks on some prehistorie cultural contacts of the Indonesian Region. Artikel uit "Quaternaria", III, Roma 4 blz. (D580), 1956.; 766
      - RHIJN, M. van, arts te Teminaboean. Over een mogelijk verband tussen de rotstekeningen van Argoeni, enkele adatgebruiken in Negiri Besar en het besnijdenishuis van Aitinjo. 18 blz., krt., afb. (D499), 10 april 1957.; 767
      - SPOEHR, Alexander, Chairman Executive Committee Tri-Institutional Pacific Program. Annual Report to the Carnegie Corporation of New York, year ended June 30, 1957. 6 blz. (D236), 10 July 1957.; 768
      - BRUYN, Dr. J.V. de, Advisor for Native Affairs, Hollandia. Anthropological research in Netherlands New Guinea since 1950. A Paper to be presented to the Ninth Pacific Science Congress to be held under the auspices of His Majesty's Government of Thailand and The Science Society of Thailand at Bangkok, Thailand. 47 blz. (D335), November 18-December 9, 1957.; 769
      - HEEKEREN, H.R. van. The stone age of Indonesia. Uittreksels uit Verhandelingen van het Koninklijk Instituut voor Taal-, Land- en Volkenkunde, deel XXI. 's-Gravenhage, 4 blz. (D128), 1957.; 770
      - POUWER, Dr. J. Cursus 1957-1958. Inleiding tot de Volkenkunde. (Niet compleet). 83 blz. (D354), 771
      - RADEMAKER, T., te Hollandia. Concept van artikel voor "Nieuw-Guinea Studiën", getiteld: Waarom zijn er geen Papoea's, die koopman zijn? 9 blz. (D448), Mei 1958.; 772
      - RAAL, Dr. J. van. Falende acculturatie. 16 blz. (D6), 27 oktober 1959.; 773
      - POUWER, Dr. J., Wetenschappelijk Ambtenaar I Kantoor voor Bevolkingszaken te Hollandia. De Toegoenese Gemeenschap te Hollandia. 24 blz. (D223), 11 februari 1961.; 774
    - Bevolkingsregistratie, 1.2
      - OUTLINE of proposals for the institution of populationregisters in Netherlands New Guinea. 11 blz. (D578), 775
      - GRAAFLAND, Drs. C.J., Hoofd der Rijksinspectie van de Bevolkingsregisters te 's-Gravenhage. Nota betreffende reorganisatie van de Surinaamse bevolkingsboekhouding. 6 blz. (D113), 20 maart 1956.; 776
      - GEMMINK, Joh. Enige aantekeningen betreffende de bevolkingsregistratie. Hollandia, 70 blz. (D401), 11 juni 1957.; 777
      - GEMMINK, Joh. Enige aantekeningen betreffende de bevolkingsregistratie. Memorandum inzake Bevolkingsadministratie. Biak, 6 blz. (D100), 23 juli 1957.; 778
      - ZWART, F.H.A.G., Wetenschappelijk Ambtenaar I te Hollandia. Memorandum inzake de mogelijkheid van kostenbeperking der bevolkingsregistratie. 12 blz. (D269), 17 maart 1961.; 779
      - ZWART, F.H.A.G., Wetenschappelijk Ambtenaar I te Hollandia. Hoofd Afdeling Bevolkingsregistratie van het Departement van Binnenlandse Zaken te Hollandia. Rondschrijven dd. 5 juni 1962 betreffende: bevolkingsregistratie. 7 blz. (D385), 780
        Zie ook nrs. 64, 216, 336, 499 en 502.
    - Bevolkingscijfers, 1.3
      - BEVOLKINGSCIJFERS van diverse districten van Indonesië. 10 blz. (D579), 1941.; 781
      - ZWART, F.H.A.G., Wetenschappelijk Ambtenaar I te Hollandia. Enkele berekeningen omtrent het absolute en relatieve aantal te verwachten kinderen in de leeftijdsgroep 7 t/m 14 jaar omstreeks het jaar 1970. 17 blz. (D384), 1 februari 1960.; 782
        Zie ook nrs. 46, 110 en 457.
    - Urbanisatie; stadspapoea's., 1.4
      - BOENDERMAKER, A. Stadspapoea's te Port Moresby. Hollandia, 2 blz. (D22), 2 juni 1954.; 783
      - BOLDINGH, L.G. Directeur van Sociale Zaken te Hollandia. Brief dd. 5 maart 1958 aan het Hoofd van het Kantoor voor Bevolkingszaken betreffende verstrekken van gegevens over urbanisatie e.d. i.v.m. de 9e zitting van de Commissie voor niet-zelfbesturende gebieden. 8 blz. (D683), 784
      - THONSON, Mr. R., Executive Officer (Social Development), Departmer of Native Affairs. Territory of Papua and New Guinea. Urbanization. Address given to Senior Officers attending the Senior Officers' Course at ASOPA (Australian School of Pacific Administration). 13 blz. (D247), 17 october 1960.; 785
        Zie ook nrs. 39-45, 47-49
    - Migratie, 1.5
      Zie nrs. 49, 60, 291, 296, 297, 418, 521 en 642
    - Taal, 1.6
      - COWAN, Dr. H.K.J. Talenweelde en Taalproblemen in Nieuw-Guinea. Uittreksel uit Schakels dd. 4 blz. (D54), 1 februari 1954, no. 73.; 786
      - COWAN, Dr. H.K.J. Talenweelde en Taalproblemen in Nieuw-Guinea. Ethnolinguistics and "Papuan" etymology. Uittreksel uit Oceania. 7 blz. (D56), September-december 1954.; 787
      - GALIS, K.W. Bibliografie Taalkundig Onderzoek Ned. Nieuw-Guinea. 5 blz. (D95), Augustus 1955.; 788
      - GRADER, Ch.J., Hoofd van het Kantoor voor Bevolkingszaken te Hollandia. Brief dd. 5 januari 1956 aan Hoofden van Plaatselijk Bestuur betreffende Woordenlijst Papoeatalen. 6 blz. (D115), 789
      - GRADER, Ch.J., Hoofd van het Kantoor voor Bevolkingszaken te Hollandia. Bureau for Native Affairs te Hollandia. Vocabulaires of New Guinea Languages. 5 blz. (D116), 790
      - ANCEAUX, J.C. Verslag(en) over mijn werkzaamheden voor het Taalonderzoek Nieuw-Guinea. Hollandia, 4 blz. (D1), juli 1955-maart 1956.; 791
      - ANCEAUX, J.C. Verslag(en) over mijn werkzaamheden voor het Taalonderzoek Nieuw-Guinea. Voorlopig kort overzicht van de taal-situatie in de Onderafdeling Fakfak en de aangrenzende gebieden van Kaimana en Babo. Hollandia, 10 blz. (D2), april-mei 1956.; 792
      - ANCEAUX, J.C. Verslag(en) over mijn werkzaamheden voor het Taalonderzoek Nieuw-Guinea. Autochthone talen en het onderwijs in het Nederlands. Uittreksel van een voordracht voor onderwijsconferentie. 3 blz. (D270), Augustus 1958.; 793
      - ANCEAUX, J.C. Verslag(en) over mijn werkzaamheden voor het Taalonderzoek Nieuw-Guinea. Wetenschappelijk Ambtenaar I bij het Kantoor voor Bevolkingszaken te Hollandia. Verslag van een bezoek aan de te Goroka (Australisch Nieuw-Guinea) gehouden taalkundige kursus. 9 blz. (D3), (Maart-april 1960).; 794
      - ANCEAUX, J.C. Verslag(en) over mijn werkzaamheden voor het Taalonderzoek Nieuw-Guinea. Verslag van een onderzoek naar de taalsituatie in het zuiden en zuidwesten van de Geelvinkbaai. Hollandia, 40 blz. (D272), april 1961.; 795
      - VINK, W., Sectie Bosbotanie. Vergelijking van Manikiong en Berik boomnaamgeving. 13 blz. (E597), 1959.; 796
        Zie ook nrs. 11, 29, 167, 200, 233, 239, 242, 272, 434, 477, 489, 515, 607, 701 en 751.
    - Gezondheid, 1.7
      - LEEDEN, A.C. van der. Aantekeningen bij een onderzoek naar de sociale achtergrond van zuigelingensterfte en geboortecontrole. 3 blz. (D339), 797
      - HOEVEN, J.A. van der, Government Hospital, Biak, Netherlands New Guinea. Some demographical data from Netherlands New Guinea. Uittreksel uit Documenta de Medicina Geographica et Tropica. 7 blz. (D131), 1956.; 798
      - HOEVEN, J.A. van der, Government Hospital, Biak, Netherlands New Guinea. Factors that might influence the unfavourable demographical situation in Netherlands New Guinea. Uittreksel alsvoren. 5 blz. (D132), 799
      - HOEVEN, J.A. van der, Government Hospital, Biak, Netherlands New Guinea. Possible couses of the high infant mortality in Netherlands New Guinea. Uittreksel alsvoren. 6 blz. (D133), 800
      - HOEVEN, J.A. van der, Government Hospital, Biak, Netherlands New Guinea. Factors which influence the chances of life in newborn infants in Netherlands New Guinea. Uittreksel alsvoren. 9 blz. (D134), 801
      - LOGCHEM, J.Th. van. The role of customs in maternal and infant welfare. 17 blz. (D347), Maart 1958.; 802
      - LOGCHEM, J.Th. van. The role of customs in maternal and infant welfare. Wetenschappelijk Ambtenaar I van het Kantoor voor Bevolkingszaken te Hollandia. Denkbeelden omtrent ziekte en dood in de primitieve wereld. 16 blz. (D165), April 1958.; 803
      - VOORS, A.W. Demographic and health conditions as indicators of levels living. Concept statement Rapportage Commissie 73e-1958. 4 blz. (D287), 804
        Zie ook nrs. 50, 93, 128, 139, 143, 144, 163, 290, 296, 340, 442, 444, 500 en 523.
    - Voeding, 1.8
      - LUYKEN, Dr. R. Voedingsonderzoek Nederlands-Nieuw-Guinea. 13 blz. (D169), Juli 1953.; 805
      - LUYKEN, Dr. R. Voedingsonderzoek Nederlands-Nieuw-Guinea. Centraal Instituut voor Voedingsonderzoek T.N.O. te Utrecht. Voedingsproblemen in Nieuw-Guinea. 12 blz. (D170), 1954; 806
      - LUYKEN, Dr. R. Voedingsonderzoek Nederlands-Nieuw-Guinea. Voedingsproblemen in de Tropen, in het bijzonder in Nieuw-Guinea. 17 blz. (E640), 1954.; 807
      - VOORS, A.W., Gouvernementsarts. Taboes voor zwangeren, lacterende moeders en zuigelingen aan de Noordkust van Nieuw-Guinea. 6 blz. (D519), ± 1957.; 808
      - ROUX, Ir. R. le, te Hollandia. Conclusies en aanbevelingen getrokken en opgesteld door de aanwezigen tijdens de, op 4 februari 1960, te Hollandia gehouden conferentie in het kader der menuverbetering. 39 blz. (D500), 809
        Zie ook nrs.45, 59 en 78.
    - Huisvesting, 1.9
      - NIJHUIS, H., t.w. directeur van de L.T.S. te Kotaradja, KROESKAMP, Dr. H., Directeur van Culturele Zaken te Hollandia en MERKELIJN, P.J., Hoofd Afdeling Bevolkingsvoorlichting te Hollandia. Adviezen, respectievelijk dd. 21 februari, 28 augustus en 15 april 1955 betreffende de brochure "A chacun sa maison". 8 blz. (D349), 810
      - TIJDELIJKE minimumnormen voor de huisvesting van inheemse arbeidskrachten. Publikatie no. 56/0A/189, januari 1956, van de Afdeling Arbeid van de Dienst van Sociale Zaken te Hollandia. 5 blz. (D672), 811
      - HEIJNES, H., Directeur L.T.S. te Kota Radja bij Hollandia. Het woonhuis van de Papoea op Nederlands-Nieuw-Guinea. 10 blz. (D422), ± 1960.; 812
        Zie ook nrs. 227 en 500
    - Maatschappijstructuur, 1.10
      Zie nrs. 48, 52, 95, 175, 376, 387, 388, 508, 513, 559, 731 en 735.
    - Verwantschap, 1.11
      - POUWER, Dr. J. Radcliffe-Brown's denkbeelden over joking relationships. Een toetsing van zijn theorie. 14 blz. (D203), 813
      - FREEMAN, J.D., Department of Anthropology and Sociology, Australia National University. The concept of kindred. 18 blz. (D86), Juli 1959.; 814
        Zie ook nrs. 97, 105, 261, 507 en 751
    - Huwelijk, 1.12
      - GALIS, K.W., Wetenschappelijk Hoofdambtenaar Kantoor voor Bevolkingszaken te Hollandia. Brief dd. 12 augustus 1955 aan het Hoofd van Plaatselijk Bestuur te Hollandia, betreffende ruilhuwelijken. 2 blz. (D94), 815
        Zie ook nrs. 184, 231, 393, 419, 420, 461, 469, 656 en 724.
    - Overspel, 1.13
      Zie nrs. 389, 475, 544, 581, 605, 626, 648, 686 en 728
    - Kain Timoer, 1.14
      Zie nrs. 591, 676, 690, 695, 703 en 723
    - Dood, 1.15
      Zie nrs. 289, 480, 517, 578, 585, 753, 797, 800 en 803
    - Kindermoord, 1.16
      Zie nrs. 301, 339 en 400.
    - Zelfmoord, 1.17
      Zie nrs. 460, 462 en 463.
    - Spel, dansen, feesten, 1.18
      Zie nrs. 58, 77, 199, 226, 260, 313, 320, 347, 348, 365, 432, 480, 515, 526, 529, 602 en 697.
    - Verenigingsleven, 1.19
      - MOES, H.J., C.W.N.G. (Chr. Werknemersverbond Nieuw-Guinea). Enige aantekeningen over Vrouwenclubs in Nederlands-Nieuw-Guinea. Hollandia, 2 blz. (D183), 22 maart 1958.; 816
        Zie ook nrs. 40, 41 en 44.
    - Materiële cultuur, 1.20
      Zie nrs. 276, 278, 631.
    - Geloof, volksgeloof, ritus, magie, 1.21
      - NOLLEN, m.s.c., H., Apostolisch Prefect van Nederlands-Nieuw-Guinea Nota dd. 23 oktober 1918, houdende gegevens de R.K. missie betreffende, ten behoeve van het samen te stellen "Verslag van de Militaire Exploratie van Nederlands-Nieuw-Guinea". 4 blz. (D191), 817
        Zie ook nrs. 127, 289, 292, 324, 341, 352, 517, 601, 655, 661, 696, 717.
    - Cargo-cult, 1.22
      - LAWRENCE, Peter. (Australian National University, Canberra). Cargo cult and religious beliefs among the Garia. Uittreksel uit International Archives of Ethnography, Vol. LXVII, No. 1, Leiden, 18 blz. (D453), 1954; 818
        Zie ook nrs. 119, 322, 324, 334, 381, 441, 524, 525 en 747.
    - Wege-beweging, e.d., 1.23
      - BOUMA, G.O., Adm. Ambtenaar. Aantekeningen over de Wege-beweging (opgesteld begin april 1960). 1 blz. (D30), 819
        Zie ook nrs. 271, 273, 281 en 748.
    - Rotstekeningen, 1.24
      Zie nrs. 130, 140, 142, 485, 614, 654, 658 en 767
    - Oudheidkundige vondsten, 1.25
      Zie nrs. 65, 66, 194, 606, 610 en 659
    - Inheemse kunst, 1.26
      - GERBRANDS, Dr. A.A., Conservator in Algemene Dienst Rijksmuseum voor Volkenkunde Leiden. Rapport: Om het behoud van een eigen inheemse kunst in Suriname. 5 blz. (D108), 17 juli 1959.; 820
      - KOOIJMAN, Dr. S. Verslag van een studiereis langs musea en instituten in het noordoosten van de Verenigde Staten van 16 blz. (D437), 16 oktober-15 november 1959.; 821
        Zie ook nrs. 51 en 202.
    - Oorsprongs- en andere verhalen, 1.27
      - HAMBRUCH, P. Die Geburt der Sonne. No. 20 uit "Die Märchen der Weltliteratur". 2 blz. (D406), 822
        Zie nrs, 33, 62, 130, 137, 142, 266, 286, 416, 477, 482, 518, 661, 727, 742 en 751.
    - Adatrecht, 1.28
      - AALBERSBERG, Mr. W., Bureau Wetgeving en Juridische Zaken te Hollandia. Memorandum dd. 22 maart 1954 aan het Hoofd van het Kantoor voor Bevolkingszaken te Hollandia, betreffende de samenstelling van een adatrechtbundel Nieuw-Guinea. 2 blz. (D675), 823
      - JACADEWA, L., Adat-"Istiadat bangsa Papua" penduduk asli dalam Tanah Nieuw-Guinea zaman purbakala hingga masih berlaku dalam hidup dan pergaulan sesamanja bangsa Papua. (Volksrecht van de oorspronkelijke bewoners van Nieuw-Guinea dat nog geldt in de huidige samenleving der Papoea's). (Maleis). 7 blz. (D749), 1958.; 824
      - KEUNING, Prof.dr. J. Excerpt brief dd. 28 september 1960 nopens adatrecht. 3 blz. (D143), 825
        Zie ook nrs. 99, 109, 164, 187, 190, 389, 407, 418, 475, 503, 537, 544, 569, 578, 581, 605, 609, 626, 648, 656, 686 en 728.
    - Rechten op de grond, 1.29
      - BRUYN, Dr. J.V. de, Ass. Resident t/b Kantoor voor Bevolkingszaken te Hollandia. Brief dd. 31 maart 1953 aan het Hoofd van de Afdeling Agrarische Zaken te Hollandia betreffende Questionnaire inzake bevolkingsgrondrecht. 2 blz. (D285), 826
      - BRUYN, Dr. J.V. de, Ass. Resident t/b Kantoor voor Bevolkingszaken te Hollandia. Samenvattend overzicht inzake autochthone grondrechten en agrarische regelingen. 8 blz. (D685), 31 maart 1953.; 827
      - POUWER, J., Ambtenaar t/b Kantoor voor Bevolkingszaken. Memo dd. 19 mei 1953 aan het Hoofd van het Kantoor voor Bevolkingszaken te Hollandia, betreffende: Onderzoek naar grondrechten, etc. 3 blz. (D361), 828
      - BOENDERMAKER, A., Hoofdambtenaar voor Agrarische Aangelegenheden te Hollandia. Memo betreffende het "Aroe" recht. 4 blz. (D20), 18 juli 1953.; 829
      - BOENDERMAKER, A., Hoofdambtenaar voor Agrarische Aangelegenheden te Hollandia. Memo dd. 1 oktober 1953 aan de Gouverneur van Nieuw-Guinea betreffende Duldplicht-ordonnantie. 5 blz. (D679), 830
      - GRADER, Ch.J., Hoofd van het Kantoor voor Bevolkingszaken te Hollandia. Brief dd. 14 november 1953 aan Professor Dr. V.E. Kein te 's-Gravenhage betreffende "Aroe"-recht. 1 blz. (D304), 831
      - GRADER, Ch.J., Hoofd van het Kantoor voor Bevolkingszaken te Hollandia. Memo dd. 14 december 1953 aan het Hoofd Agrarische Zaken (D.B.Z.) betreffende: "Aroe"-recht. 1 blz. (D303), 832
      - VERHOEFF, Mr. H.G. en BOENDERMAKER, A. Aantekeningen over het grondenrecht in Australisch Nieuw-Guinea (n.a.v. een studiebezoek van 23 februari tot 3 maart 1954). 28 blz. (D26), 833
      - KORN, Prof. V.E. Brief dd. 31 maart 1954 aan het Hoofd van het Kantoor voor Bevolkingszaken te Hollandia, betreffende: Aroe-recht. 2 blz. (D432), 834
      - KORN, Brief dd. 31 maart 1954 aan het Hoofd van het Kantoor voor Bevolkingszaken te Hollandia, betreffende: Aroe-recht. Prof. V.E. Commentaar betreffende grondenrecht, 1 blz. (D146), Februari 1956.; 835
      - GALIS, Dr. K.W. Het "aroe"-recht. 4 blz. (D92), ± 1954.; 836
      - HET grondenrecht in het Territory of New Guinea. 13 blz. (D716), ± 1954.; 837
        Zie ook nrs.: 33, 53, 54, 57, 104, 203, 204, 205, 215, 225, 232, 236, 261, 312, 317, 336, 337, 353, 354, 361, 362, 391, 403, 409, 412, 455, 456, 472, 484, 505, 509, 510, 542, 595, 650, 651, 698, 708, 725 en 726.
    - Inheemse rechtspraak, 1.30
      - ZOETE, J.J. de. Nota betreffende Inheemse rechtspraak 4 blz. (D533), (1950?).; 838
      - BRUYN, Dr. J.V. de, Assistent-Resident t/b bij het Kantoor voor Bevolkingszaken te Hollandia. Memo dd. 19 december 1952 aan Hoofd Afdeling Justitie, betreffende Inheemse rechtspraak. 5 blz. (D39), 839
      - LEEDEN, A.C. van der, Ambtenaar Kantoor voor Bevolkingszaken te Hollandia. Brief dd. 20 december 1954 aan het Hoofd van het Kantoor voor Bevolkingszaken, betreffende: Inheemse rechtspraak. 4 blz. (D343), 840
      - SADA, M. Brief dd. Hollandia, 17 juli 1961 aan de Gouverneur van Nederlands-Nieuw-Guinea, houdende verzoek om vermindering van straf. (Maleis). 3 blz. (D750), 841
        Zie ook nrs.: 103, 201, 259, 316, 335, 367, 405, 410, 577, 600, 603, 604, 615, 653, 670, 681, 682, 683 en 700.
  - Bestuursaangelegenheden, 2.
    - Bestuur. Algemeen, 2.1
      - COLIJN, H., Kapitein in commissie. Nota betreffende de ten aanzien van Nieuw-Guinea te volgen gedragslijn. Buitenzorg, 67 blz. (C661), 4 februari 1907.; 842
      - HAGA, Dr. B.J., resident der Molukken. Memorie van Overgave van bestuur. Amboina, 96 blz., krtn. (B656), juni 1937.; 843
      - EECHOUD, J.P.K. van, Resident van Nieuw-Guinea. Nota bestuursbeleid Nieuw-Guinea. Hollandia, 133 blz., krt. (C663), 10 maart 1947.; 844
      - UITTREKSEL uit het Register van Besluiten van de Algemeen Regeringscommissaris voor Borneo en de Grote Oost van 19 november 1947, no. B.Z. 6/1/48, betreffende de administratieve indeling van de residentie Nieuw-Guinea. 4 blz. (D714), 845
      - EECHOUD, J.P.K. van, Resident van Nieuw-Guinea. Jaarverslag 1947 van de Residentie Nieuw-Guinea. Afgesloten te Hollandia, 246 blz. (C664), 23 april 1948.; 846
      - BRUYN, Dr. J.V. de, Assistent-Resident t/b. Openlegging Nieuw-Guinea 45 blz. (D286), 10 augustus 1952.; 847
      - GRADER, Ch.J., Hoofd van het Kantoor voor Bevolkingszaken te Hollandia. Verslag Ve zitting van de Research Council van de South Pacific Commission. 9 blz. (D307), Noumea 7-17 juni 1953.; 848
      - HOFMAN, Ir. M.F., Kantoor voor Bevolkingszaken(?). Questionnaire dorpsstatistiek. 3 blz. (D333), 849
      - HOFMAN, Ir. M.F., Kantoor voor Bevolkingszaken(?). Memo inzake besprekingen en voorstellen statistische verzameling en statistische bijlagen. 7 blz. (D324), 1955.; 850
      - HASLUCK, P., Minister of State for Territories. "Australia's task in Papua and New Guinea". An address delivered in Winthrop Hall University of Western Australia, at 8 p.m. on Monday, 22 blz. (D127), 10th September, 1956.; 851
      - VIJF tournee-verslagen van Australische Patrol Officers van het Telefo(1)min Station (nabij de grens met Nederlands-Nieuw-Guinea). 39 blz. (D725), 1949-1957.; 852
      - REGERINGSUITSPRAKEN met betrekking tot het te voeren beleid in en ten aanzien van Nieuw-Guinea. 129 blz. (D733), September 1952 tot/met april 1959.; 853
      - DIENST van Binnenlandse Zaken, Hollandia. Verslag over de verkiezingen voor de Nieuw-Guinea Raad, 28 blz. (D723), 1961.; 854
    - Adviesraden, 2.2
      Zie nrs.: 8, 314, 315 en 511.
    - Inheems gezag, 2.3
      - BAAL, J. van, Gouverneur van Nederlands-Nieuw-Guinea. Brief dd. 5 juli 1955 aan alle Residenten, betreffende: Dorpsraden. 8 blz. (D440), 855
        Zie ook nrs.: 158, 269, 408, 447, 465, 494, 520, 539 en 609
    - Voorlichting, pers, publikaties., 2.4
      - GALIS, K.W. Bibliographie van Nederlands-Nieuw-Guinea. Uitgave april 1951 en Supplement I, 61 blz. en 42 blz. (B655), mei 1952.; 856
      - GALIS, K.W. Bibliographie van Nederlands-Nieuw-Guinea. Korte schets van Nieuw-Guinea's journalistiek. 7 blz. (D96), 1956.; 857
      - GALIS, K.W. Bibliographie van Nederlands-Nieuw-Guinea. Lijst van (zijn) publikaties. 1 blz. (D97), (1940-1960).; 858
      - NOTA betreffende de afdeling Bevolkingsvoorlichting over de periode februari 1954 tot einde 1955. 19 blz. (D571), 859
      - MERKELIJN, P.J. Hoofd Bevolkingsvoorlichting. Memo aan het Hoofd van het Kantoor voor Bevolkingszaken dd. 22 januari 1958 betreffende volksvoorlichting. 3 blz. (D353), 860
    - Streekontwikkeling, 2.5
      - HOFMAN, Ir. M.F., Kantoor voor Bevolkingszaken. Bijdrage inzake de mogelijkheden tot een verdere uitbouw van administratieve organisatie en uitvoering van streekplannen. Interne nota. 8 blz. (D331), 861
      - HOFMAN, Ir. M.F., Kantoor voor Bevolkingszaken. Excerpt S.P.C. Techn. Paper No. 84. Communities Project Approach. 5 blz. (D136), September 1955.; 862
      - HOFMAN, Ir. M.F., Kantoor voor Bevolkingszaken. Adviezen inzake Agenda-Commissie der Conferentie Community Development in the Pacific Regions. Interne nota. 4 blz. (D325), September 1955.; 863
      - HOFMAN, Ir. M.F., Kantoor voor Bevolkingszaken. Mogelijkheden inzake Coördinatie en Planning door Kantoor voor Bevolkingszaken. Interne nota. 3 blz. (D317), 5 oktober 1955.; 864
      - HOFMAN, Ir. M.F., Kantoor voor Bevolkingszaken. Besprekingen inzake streekonderzoek. 5 blz. (D332), 8 november 1955.; 865
      - HOFMAN, Ir. M.F., Kantoor voor Bevolkingszaken. Schema van streekinventarisatie. 6 blz. (D314), 1955.; 866
      - HOFMAN, Ir. M.F., Kantoor voor Bevolkingszaken. Aantekeningen inzake Uno-verslag 1955. Community Development (D.L.V.) Interne nota. 5 blz. (D326), Maart 1956.; 867
      - HOFMAN, Ir. M.F., Kantoor voor Bevolkingszaken. Bijdrage Uno-verslag 1955. Toevoegsel betreffende "Community Development". 7 blz. (D327), 1956.; 868
      - MEMO inzake de agendapunten ter bespreking van Community Development in de 4e Zitting van de Raad voor Volksopvoeding 5 blz. (D712), (1957); 869
      - HAAN, J.H. de. De landstreekontwikkeling in Suriname (w.o. het Lelydorpplan en litt.). Uittreksel uit het Tijdschrift voor Economie, Sociologie en Geografie. 4 blz. (D119), Oktober 1955.; 870
    - Economie, 2.6
      - RAPPORT van de Studiecommissie Nieuw-Guinea uitgebracht aan het Indisch Comité voor Wetenschappelijke Onderzoekingen nopens de economische ontwikkelingsmogelijkheden van Nieuw-Guinea. (Vertrouwelijk). 38 blz., krt. (E608), 21 maart 1932.; 871
      - BRUYN, Dr. J.V. de, Assistent-Resident t/b bij het Kantoor voor Bevolkingszaken te Hollandia. Brief dd. 27 juli 1954 aan de Directeur van Binnenlandse Zaken te Hollandia, waarin wordt aangedrongen op voorraadvorming van kauri-schelpen, om te dienen als betaalmiddel bij de openlegging van het Centrale Bergland. 3 blz. (D43), 872
      - PERK, Ir. A., Directeur van Landbouw en Visserij te Hollandia. Verslag over de zevende zitting van de Research Council (Economic Section) van de S.P.C. in Noumea. 18 blz. (D199), 29 juli 1955.; 873
      - GRADER, Ch.J., Hoofd van het Kantoor voor Bevolkingszaken te Hollandia. Overzicht Nijverheid Nieuw-Guinea. 4 blz. (D117), 1955.; 874
      - HOFMAN, Ir. M.F., Kantoor voor Bevolkingszaken. Sociaal-Economische Basisinformatie Nieuw-Guinea. Interne nota. 23 blz. (D319), November 1955.; 875
      - HUISMAN, B., ambtenaar voor de prijsbeheersing van de Afdeling Algemene Economische Zaken van de Dienst van Financiën te Hollandia. Dienstreis naar Madang (Australisch Nieuw-Guinea). 38 blz. (D413), 16-29 mei 1957.; 876
        Zie ook nrs. 94, 95, 101, 208 en 265
    - Coöperatiewezen, 2.7
      - HOFMAN, M.F., Hollandia. Nota dd. 18 mei 1955 betreffende het Coöperatiewezen. 2 blz. (D313), 877
      - DOOREN, Dr. P.J. van, Hoofd van het Bureau Coöperatiewezen te Hollandia. Verslag van het bezoek van de SPC-Cooperatives Officer Mr. C.G. Joannides. 4 blz. (D59), 27 april 1957.; 878
        Zie ook nrs. 96, 230 en 504
    - Landbouw, 2.8